臺灣士林地方法院刑事判決　　　　　　　96年度易字第1860號
公　訴　人　臺灣士林地方法院檢察署檢察官
被　　　告　甲○○
上列被告因違反毒品危害防制條例案件，經檢察官提起公訴（96
年度毒偵字第1549號），被告為有罪之陳述，本院裁定改行簡式
審判程序，並判決如下：
    主  文
甲○○施用第二級毒品，累犯，處有期徒刑陸月，如易科罰金以
新臺幣壹仟元折算壹日。扣案之安非他命壹包（驗餘淨重零點壹
玖柒貳公克）沒收銷燬。
    事  實
一、甲○○前因施用毒品案件，經觀察、勒戒後，認無繼續施用
    毒品之傾向，於民國93年10月8 日釋放出所，並由臺灣士林
    地方法院檢察署檢察官以93年度毒偵字第916 號不起訴處分
    確定。又因施用毒品案件，經臺灣士林地方法院檢察署檢察
    官以94年度毒偵字第699 號聲請簡易判決處刑，由本院以94
    年度士簡字第47號判決處有期徒刑五月確定，於95年1 月20
    日易科罰金執行完畢。詎仍未戒除毒癮，於前案觀察、勒戒
    執行完畢釋放後五年內再犯施用毒品罪，經法院判處有罪確
    定後，復基於施用第二級毒品安非他命之犯意，於96年7 月
    17日下午4 時30分許，在南港合順街工地內，以將安非他命
    放在燈泡內點火燃燒吸食其煙霧之方式，施用第二級毒品安
    非他命，嗣於96年7 月18日晚上9 時30分許，為警持搜索票
    至臺北市○○區○○路199 巷14號6 樓之住處搜索查獲，並
    扣得第二級毒品安非他命一包（驗餘淨重0.1972公克）。
二、案經臺北市政府警察局大安分局報請臺灣士林地方法院檢察
    署檢察官偵查起訴。
    理  由
一、前揭犯罪事實，業據被告甲○○於本院準備程序及審理時供
    認不諱（見本院96年11月16日準備程序筆錄及審判筆錄），
    又被告為警查獲時，經採集其尿液送檢驗結果，呈安非他命
    及甲基安非他命陽性反應，有臺灣尖端先進生技醫藥股份有
    限公司96年7 月25日編號AC13955 號濫用藥物檢驗報告一紙
    在卷可稽（見偵查卷第55頁），復有查獲之第二級毒品安非
    他命一包扣案可資佐證，而扣案物，經送鑑定結果檢出安非
    他命成分，有交通部民用航空局航空醫務中心96年8 月6 日
    航藥鑑字第0961083 號毒品鑑定書及臺北市政府警察局大安
    分局查獲涉嫌毒品危害防制條例毒品鑑驗報告書各一份在卷
    可憑（見偵查卷第53、27頁），足徵被告自白與事實相符。
    本件事證明確，被告犯行堪以認定。
二、按犯毒品危害防制條例第十條之施用毒品罪者，檢察官應聲
    請法院裁定令被告入勒戒處所觀察、勒戒。觀察、勒戒後，
    檢察官依據勒戒處所之陳報，認受觀察、勒戒人無繼續施用
    毒品傾向者，應即釋放，並為不起訴處分；認受觀察、勒戒
    人有繼續施用毒品傾向者，檢察官應聲請法院裁定令入戒治
    處所施以強制戒治。經觀察、勒戒或強制戒治執行完畢釋放
    後，五年內再犯毒品危害防制條例第十條之罪者，檢察官或
    少年法院應依法追訴或裁定交付審理，毒品危害防制條例第
    20條第1 項、第2 項、第23條第2 項分別定有明文。查被告
    前因施用毒品案件，經觀察、勒戒後，認無繼續施用毒品之
    傾向，於民國93年10月8 日釋放出所，並由臺灣士林地方法
    院檢察署檢察官以93年度毒偵字第916 號不起訴處分確定，
    有臺灣士林地方法院檢察署93年度毒偵字第916 號不起訴處
    分書、臺灣士林地方法院檢察署刑案資料查註紀錄表、全國
    施用毒品案件紀錄表及法務部全國檢察官線上查詢刑案人犯
    在監所最新資料報表各一份在卷可稽，被告於觀察、勒戒執
    行完畢釋放後，五年內再犯毒品危害防制條例第10條之罪，
    經檢察官提起公訴，本院應予審理。按安非他命係毒品危害
    防制條例第2 條第2 項第2 款所稱之第二級毒品。核被告施
    用安非他命之行為，係犯毒品危害防制條例第10條第2 項之
    施用第二級毒品罪。被告持有安非他命進而施用，其持有安
    非他命之低度行為應為施用安非他命之高度行為所吸收，不
    另論罪。又被告有事實欄所述犯罪科刑執行情形，有臺灣高
    等法院被告前案紀錄表附卷可參，其於有期徒刑執行完畢五
    年內，再故意犯有期徒刑以上之罪，應依刑法第47條第1 項
    之規定論以累犯，並加重其刑。爰審酌被告有多次施用毒品
    之前科，素行非佳，惟考量其僅施用毒品一次，犯罪戕害自
    己身體健康及犯罪後供認犯行，深具悔意之態度等一切情狀
    ，量處如主文所示之刑，並諭知易科罰金之折算標準。
三、扣案之安非他命一包（驗餘淨重0.1972公克），係查獲之第
    二級毒品，不問屬於被告與否，應依毒品危害防制條例第18
    條第1 項前段之規定宣告沒收銷燬。
據上論斷，應依刑事訴訟法第299 條第1 項前段、第273 條之1
第1 項，毒品危害防制條例第10條第2 項、第18條第1 項前段，
刑法第11條、第47條第1 項前段、第41條第1 項前段，判決如主
文。
本案經檢察官高俊申到庭執行職務。
中　　華　　民　　國　　96　　年　　11　　月　　30　　日
                  刑事第六庭法　官  周明鴻
以上正本證明與原本無異。
如不服本判決應於判決送達後10日內向本院提出上訴狀，其未敘
述上訴之理由者並得於提起上訴後20日內向本院補提理由書 (均
須按他造當事人之人數附繕本)。
                            書記官  丁梅芬
中　　華　　民　　國　　96　　年　　12　　月　　3 　　日
附錄本案論罪科刑法條之依據：
毒品危害防制條例第10條第2 項
施用第二級毒品者，處 3 年以下有期徒刑。
